臺灣高等法院刑事裁定
110年度聲字第4389號
聲  請  人  臺灣高等檢察署檢察官
受  刑  人  黃國祥



上列聲請人因受刑人數罪併罰有二裁判以上，聲請定其應執行之
刑（110年度執聲字第1971號），本院裁定如下：
    主  文
黃國祥所犯如附表所示各罪所處之刑，應執行有期徒刑玖年參月
。
    理  由
一、聲請意旨略以：受刑人黃國祥（下稱受刑人）因放火燒燬現
    供人使用之住宅未遂等數罪，先後經判決確定如附表，應依
    刑法第50條第1項第1款、第2項、第53條、第51條第5款規定
    ，定其應執行之刑，爰依刑事訴訟法第477條第1項規定聲請
    裁定等語。
二、按裁判確定前犯數罪者，併合處罰之。但有下列情形之一者
    ，不在此限：一、得易科罰金之罪與不得易科罰金之罪；二
    、得易科罰金之罪與不得易服社會勞動之罪；三、得易服社
    會勞動之罪與不得易科罰金之罪；四、得易服社會勞動之罪
    與不得易服社會勞動之罪；前項但書情形，受刑人請求檢察
    官聲請定應執行刑者，依第51條規定定之；數罪併罰，有二
    裁判以上者，依刑法第51條之規定，定其應執行之刑；又宣
    告多數有期徒刑者，於各刑中之最長期以上，各刑合併之刑
    期以下，定其刑期，但不得逾30年；刑法第50條、第53條及
    第51條第5款分別定有明文。再按法律上屬於自由裁量事項
    ，尚非概無法律性之拘束，在法律上有其外部界限及內部界
    限。前者法律之具體規定，使法院得以具體選擇為適當裁判
    ，此為自由裁量之外部界限；後者法院為自由裁量時，應考
    量法律之目的，法律秩序之理念所在，此為自由裁量之內部
    界限。法院為裁判時，二者均不得有所踰越。在數罪併罰而
    有二裁判以上，應定其應執行刑之案件，法院所為刑之酌定
    ，固屬自由裁量事項，然對於法律之內、外部界限，仍均應
    受其拘束（最高法院91年度台非字第32號、92年度台非字第
    187號判決意旨參照）。
三、按數罪併罰已經裁判定應執行刑確定之各罪，如再就其各罪
    之全部或部分重複定應執行刑，均屬違反一事不再理原則，
    不以定刑之各罪範圍全部相同者為限。然已經定應執行刑確
    定之各罪，如因增加經另案判決確定合於數罪併罰之其他犯
    罪，或原定應執行刑之數罪中有部分犯罪，因非常上訴、再
    審程序而經撤銷改判，或有赦免、減刑等情形，致原裁判定
    刑之基礎已經變動，或其他客觀上有責罰顯不相當之特殊情
    形，為維護極重要之公共利益，而有另定應執行刑之必要者
    ，法院即不受原確定裁定實質確定力之拘束；為保障受刑人
    之程序利益，除顯無必要或有急迫情形外，法院於裁定前，
    允宜予受刑人言詞、書面或其他適當方式，對本件定應執行
    刑案件陳述意見（最高法院刑事大法庭110年度台抗大字第4
    89號裁定意旨參照）。
四、查受刑人因毀損他人物品、放火燒燬現供人使用之住宅未遂
    、放火燒燬他人所有物等數罪，先後經臺灣新北地方法院及
    本院判處如附表所示之刑，均經分別確定在案。茲檢察官經
    依受刑人之請求，聲請就上開得易科罰金（附表編號1）與
    不得易科罰金（附表編號2、3）之罪定其應執行之刑，有定
    刑聲請切結書在卷可憑，本院審核認聲請為正當，爰審酌附
    表編號2、3所示之罪，曾經臺灣新北地方法院以109年度訴
    字第756號判決併定其應執行有期徒刑9年2月，嗣經本院以1
    09年度上訴字第4584號判決駁回上訴確定，有判決書及本院
    被告前案紀錄表在卷可佐，依前揭說明，本院就附表所示各
    罪再定其應執行刑時，自應受上開裁判所定其應執行刑加計
    其他裁判所處刑期之內部界限（即2月＋9年2月=9年4月）所
    拘束，是兼衡上開內、外部界限之範圍，及基於法秩序理念
    及法安定性原則，尊重附表編號2、3所示之原定執行刑內部
    界限，暨斟酌受刑人就本件定應執行案件以書面傳真方式回
    覆，表示對本件無意見，請依法處理等語，有本院定應執行
    刑案件陳述意見查詢表附卷可參（見本院卷第97頁），並審
    酌受刑人所犯罪質、行為次數、侵害法益、犯罪時間之間隔
    、責任非難重複程度，兼衡各罪之法律目的、受刑人違反之
    嚴重性、數罪所反應受刑人之人格特性與傾向、對受刑人施
    以矯正之必要性等一切情狀，就其所犯數罪為整體非難評價
    ，爰定其應執行如主文所示之刑。另數罪併罰中之一罪，依
    刑法規定得易科罰金，若因與不得易科之他罪併合處罰結果
    而不得易科罰金時，原可易科部分所處之刑，亦無庸為易科
    罰金折算標準之記載（司法院釋字第144號、司法院院字270
    2號解釋，最高法院40年度台非字第12號判例、87年度台非
    字第4號判決意旨參照）。本件受刑人所犯如附表編號1所示
    之罪所處之刑部分，雖得易科罰金，惟因與附表編號2、3所
    示不得易科罰金之罪併合處罰，依前揭說明，於定其應執行
    刑時，無庸為易科罰金折算標準之諭知。
據上論斷，應依刑事訴訟法第477條第1項，刑法第53條、第51條
第5款、第50條第1項第1款、第2項，裁定如主文。
中　　華　　民　　國　　110 　年　　11　　月　　29　　日
                  刑事第十七庭  審判長法　官  鄭水銓
                                      法　官  黃雅芬
                                      法　官  沈君玲
以上正本證明與原本無異。
如不服本裁定，應於收受送達後五日內向本院提出抗告狀。
                                      書記官  曾彥碩
中　　華　　民　　國　　110 　年　　11　　月　　30　　日